th: ประเภทตะขอเครื่องประดับ: ตัวครอบลูกปัด; ปลายลูกปัด; ฐานเข็มกลัด; ฐานโซ่; ฐานเครื่องราง; ฐานต่างหูครีโอล; ลูกปัดจีบ; ฐานต่างหู; ตะขอต่างหู; ขอเกี่ยวเครื่องเพชรพลอย; สายเครื่องเพชรพลอย; ฝาท้ายเครื่องเพชรพลอย; แหวนแยกเครื่องเพชรพลอย; ด้ายเครื่องเพชรพลอย; ห่วงวงแหวน; ฐานจี้; ฐานแหวน; แถบป้าย; อื่นๆ
hu: Ékszerkereső típusa: Gyöngykupak; Gyöngyhegy; Brossalap; Láncalap; Charmalap; Kreol fülbevalóalap; Stopper; Fülbevalóalap; Fülbevalóhorog; Ékszercsat; Ékszerzsinór; Ékszerzárósapka; Osztott gyűrű ékszerkészítéshez; Ékszerfonal; Ugrógyűrű; Medálalap; Gyűrűalap; Címke; Egyéb
ko: 주얼리 부자재 타입: 비즈 캡; 비즈 팁; 브로치 베이스; 체인 베이스; 참 베이스; 크리올 귀걸이 베이스; 크림프 비즈; 귀걸이 베이스; 귀걸이 후크; 주얼리 고리; 쥬얼리 코드; 주얼리 앤드캡; 주얼리 스플릿 링; 주얼리 스레드; 점프링; 펜던트 베이스; 링 베이스; 태그; 기타
pt-BR: Tipo de elo para joias: Tampa de contas; Ponta de conta; Base de broche; Base de corrente; Base de charme; Base de brinco crioulo; Conta de crimpagem; Base de brinco; Gancho de brinco; Fecho de joias; Cordão de joias; Ponta para joias; Anel dividido para joias; Linha para joias; Argola; Base de pingente; Base de anel; Etiqueta; Outro
ja: ジュエリー検索タイプ: ビーズキャップ; ビーズチップ; ブローチベース; チェーンベース; チャームベース; クレオールイヤリングベース; クリンプビーズ; イヤリングベース; イヤリングフック; ジュエリークラスプ; ジュエリーコード; ジュエリーエンドキャップ; ジュエリースプリットリング; ジュエリー糸; ジャンプリング; ペンダントベース; リングベース; タグ; その他
en: Jewelry finding type: Bead cap; Bead tip; Brooch base; Chain base; Charm base; Creole earring base; Crimp bead; Earring base; Earring hook; Jewelry clasp; Jewelry cord; Jewelry end cap; Jewelry split ring; Jewelry thread; Jump ring; Pendant base; Ring base; Tag; Other
it: Tipo di ricerca di gioielli: Tappo di perline; Punta della perlina; Base per spilla; Base a catena; Base portafortuna; Base per orecchino creolo; Cordone a crimpare; Base per orecchini; Gancio per orecchini; Chiusura per gioielli; Cordone per gioielli; Tappo terminale per gioielli; Anello diviso per gioielli; Filo di gioielli; Anello di salto; Base pendente; Base ad anello; Tag; Altro
fr: Type d’identification de bijou: Bouchon de perle; Embout de perle; Base de broche; Base de chaîne; Base de breloque; Base de boucle d’oreille créole; Perle à écraser; Base de boucle d’oreille; Crochet de boucle d’oreille; Fermoir à bijoux; Cordon à bijoux; Embout de bijoux; Anneau de bijoux; Fil à bijoux; Anneau de jonction; Base de pendentif; Base de bague; Étiquette; Autre
da: Type af smykkefund: Perlehætte; Perlespids; Brochebase; Kædebase; Charmbase; Base for kreolske øreringe; Krympeperle; Øreringebase; Øreringekrog; Smykkelås; Smykkesnor; Smykke-endestykke; Smykke-ring; Smykketråd; Jump-ring; Vedhængsbase; Ringbase; Tag; Andet
es: Tipo de piezas de base para joyería: Tapa de cuentas; Punta de cuentas; Base de broche; Base de cadena; Base para dijes; Base para criollas; Cuenta para engarces; Base para pendientes; Cierre para pendientes; Broche de joyería; Cordón de joyería; Tapa para extremos de joyería; Anillo partido de joyería; Hilo de joyería; Anillo de salto; Base para colgantes; Base para anillos; Etiqueta; Otros
el: Τύπος εξαρτήματος κοσμημάτων: Καπάκι χάντρας; Μύτη χάντρας; Βάση καρφίτσας; Βάση αλυσίδας; Βάση φυλαχτού; Κρεολική βάση σκουλαρικιού; Χάντρα με πτύχωση; Βάση σκουλαρικιού; Άγκιστρο σκουλαρικιού; Κούμπωμα κοσμήματος; Κορδόνι κοσμήματος; Πώμα άκρου κοσμήματος; Διαιρούμενος δακτύλιος κοσμήματος; Κλωστή κοσμήματος; Κρίκος; Βάση μενταγιόν; Βάση δαχτυλιδιού; Ταμπέλα; Άλλο
zh-CN: 首饰类型: 珠帽; 顶珠; 胸针底座; 链条底座; 坠饰底座; 克里奥尔耳环底座; 定位珠; 耳环底座; 耳环钩; 首饰扣; 首饰绳; 首饰端帽; 首饰闭口圈; 首饰线; 开口圈; 吊坠底座; 戒指底座; 标签; 其他
ru: Тип ювелирной фурнитуры: Чашечка для бусины; Наконечник бусины; Основа броши; Основа цепочки; Основа подвески; Основа для креольской серьги; Обжимная бусина; Основа для серьги; Крючок для серьги; Застежка для ювелирных изделий; Шнурок для ювелирных изделий; Ювелирный колпачок; Ювелирное разрезное кольцо; Ювелирная нить; Соединительное кольцо; Кольцо для кулона; Основа для кольца; Бирка; Другое
zh-TW: 首飾用零組件類型: 珠帽; 珠頂; 胸針底座; 鏈條頭; 綴飾底座; 環形耳環雛型; 定位珠; 耳環雛型; 耳環鉤; 珠寶扣; 珠寶串繩; 珠寶尾托; 珠寶路亞環; 珠寶線; C 圈; 吊墜雛型; 戒指雛型; 標籤; 其他
tr: Takı bulma türü: Boncuk kapağı; Boncuk ucu; Broş tabanı; Zincir tabanı; Tılsım tabanı; Kreol küpe tabanı; Kıvrımlı boncuk; Küpe tabanı; Küpe kancası; Takı kancası; Takı kordonu; Takı uç kapağı; Takı ayrık yüzük; Takı ipliği; Atlama halkası; Kolye tabanı; Yüzük tabanı; Etiket; Diğer
bg-BG: Тип части за бижута: Капачка за мъниста; Накрайник за мъниста; Основа за брошка; Основа за верига; Основа за талисман; Основа за креолски обеци; Гофрирано мънисто; Основа за обеци; Кука за обеци; Закопчалка за бижута; Шнур за бижута; Крайна капачка за бижута; Бижутерски сплит пръстен; Конци за бижута; Верижен пръстен; Основа за висулка; Основа за пръстен; Етикет; Други
nb: Smykkefunntype: Perlehette; Perletupp; Brosjebase; Kjedebase; Base for charms; Base for kreolske øreringer; Krympeperle; Base for øreringer; Krok for øreringer; Smykkelås; Smykkesnore; Endestykke for smykker; Delering for smykker; Smykketråd; Hoppring; Anhengsbase; Ringbase; Tagg; Annet
vi: Loại tìm đồ trang sức: Ốp hạt; Bọc nút thắt; Ghim cài; Phôi dây xích; Hạt trang trí; Đế khuyên vòng; Hạt chặn; Đế khuyên tai; Móc khuyên tai; Móc gài trang sức; Dây làm trang sức; Chốt đầu dây trang sức; Khoen móc trang sức; Chỉ làm trang sức; Vòng khoen; Đế mặt dây chuyền; Phôi nhẫn; Tag; Khác
pl: Rodzaj zapięcia do biżuterii: Kopułka z koralików; Końcówka do koralików; Baza do broszek; Baza do łańcuszka; Baza do przywieszek; Baza do kolczyków kreolskich; Koralik zaciskany; Baza do kolczyków; Haczyk do kolczyka; Zapięcie jubilerskie; Sznurek jubilerski; Końcówka do biżuterii; Kółeczko łącznikowe dla biżuterii; Nić jubilerska; Kółko montażowe; Baza do zawieszki; Baza do pierścionka; Metka; Inne
sl-SI: Vrsta sestavnih delov nakita: Kapica za perle; Zaključna sponka; Podlaga za broške; Osnova za verižico; Podlaga za obesek; Podlaga za kreolske uhane; Zaključek s kapico; Osnova za uhan; Osnova za uhane; Sponka za nakit; Vrvica za nakit; Zaključna kapica za nakit; Obroček za stiskanje; Nit za nakit; Obroček; Podstavek za obesek; Podstavek za prstan; Oznaka; Drugo
sv: Typ av smyckesdelar: Pärlkapslar; Pärlspets; Broschbas; Kedjebas; Berlockbas; Kreolsk örhängebas; Crimppärla; Örhängebas; Örhängekrok; Smyckespänne; Smyckesvajer; Ändlock för smycken; Smyckesdelad ring; Tråd för smycken; Hoppring; Bas för hänge; Ringbas; Tag; Övrigt
sk-SK: Typ komponentov šperku: Korálkový uzáver; Korálkový hrot; Brošňový základ; Retiazkový základ; Príveskový základ; Kreolský základ náušníc; Krimpovací korálik; Náušnicový základ; Háčik na náušnice; Zapínanie na šperky; Šnúrka na šperky; Koncovka na šperky; Šperkový prsteň s dvoma koncami; Šperková niť; Krúžok na výrobu šperkov; Základňa prívesku; Prsteňový základ; Štítok; Iné
fi: Korujen etsintätyyppi: Helmikorkki; Helmen kärki; Rintakorun pohja; Ketjun pohja; Amulettipohjat; Rengaskorvakorupohjat; Puristushelmi; Korvakorun pohja; Korvakorun koukku; Korusoljet; Korunauha; Korujen päädyt; Säädettävä sormus; Korulanka; Hyppyrengas; Riipuspohja; Sormuksen pohja; Tunniste; Muu
lt-LT: Juvelyrinio dirbinio dalies tipas: Karoliuko gaubtelis; Karoliuko galiukas; Sagės pagrindas; Grandinėlės pagrindas; Karoliuko pagrindas; Lanko formos auskarų pagrindas; Spaustukas; Auskarų pagrindas; Auskarų kabliukas; Papuošalų užsegimas; Juvelyrinė virvelė; Papuošalų galinis gaubtelis; Juvelyrinis išplečiamas žiedas; Juvelyrinė vielutė; Jungiamasis žiedelis; Pakabuko pagrindas; Žiedo pagrindas; Etiketė; Kita
pt-PT: Acessórios de joalharia: Base para missangas; Ponta de missangas; Base de pregadeira; Base de corrente; Base de amuleto; Base de brinco crioulo; Conta de crimpagem; Base de brincos; Gancho de brincos; Fecho de joias; Fio de joias; Tampa de extremidade de joias; Anel de divisão de joias; Fio para joias; Anel de saltar; Base de pendentes; Base de anéis; Etiqueta; Outro
cs: Typ nálezu šperku: Korálkové lůžko; Korálková špička; Základna brože; Základ řetízku; Základ přívěsku; Základ kreolských náušnic; Krimpovací korálek; Základ náušnic; Náušnicový háček; Zapínání šperku; Šňůrka na šperky; Koncovka šperků; Šperkařský dělený kroužek; Nit na šperky; Spojovací kroužek; Základ přívěsku; Základ prstenu; Štítek; Jiné
de: Schmuckfundart: Perlenkappe; Perlenspitze; Broschensockel; Kettenbasis; Charm-Basis; Basis für kreolische Ohrringe; Quetschperle; Ohrringbasis; Ohrringhaken; Schmuckverschluss; Schmuckschnur; Schmuck-Endkappe; Schmuck-Spaltring; Schmuckfaden; Sprungring; Pendelleuchte; Ringbasis; Tag; Sonstiges
ro-RO: Tip componente bijuterii: Căpăcel de mărgele; Vârf de mărgele; Bază pentru broșă; Bază pentru lanț; Bază pentru talisman; Bază pentru cercei creole; Mărgele de sertizare; Bază pentru cercei; Cârlig pentru cercei; Închizătoare de bijuterii; Șnur pentru bijuterii; Capac de capăt pentru bijuterii; Inel despicat pentru bijuterii; Ață pentru bijuterii; Inel de legătură; Bază pandantiv; Bază pentru inel; Etichetă; Altele
nl: Type sieraadverbindingen: Kraalkap; Kraaltip; Brochebasis; Kettingbasis; Bedelbasis; Creoolse oorbelbasis; Knijpkraal; Oorbelbasis; Oorbelhaak; Sieraadgesp; Sieraadkoord; Sieraadeindkap; Sieraadsplitring; Sieraaddraad; Springring; Hangbasis; Ringbasis; Label; Andere
hr-HR: Vrsta pribora za izradu nakita: Kapica za perle; Vrh za perle; Baza za broš; Baza za lanac; Baza za privjesak; Baza za kreolske naušnice; Završna perla; Baza za naušnice; Kukica za naušnice; Kopča za nakit; Uzica za nakit; Završna kapica za nakit; Prstenasta spona za nakit; Konac za nakit; Prsten za povezivanje; Baza za privjesak; Baza za prsten; Pločica; Ostalo